# 内外销性质的判断

提问人：chenzhen90 时间：2019-12-09 11:00:40
陈版，请教您个问题，公司承做了一单设计业务，是在境内给外国公司提供劳务设计服务，无实物不用出口报关，提供劳务设计过程和验收均在境内，合同方是外国公司，打款是外国公司，同时公司有在税务局进行 “跨境应税行为免税” 备案；这种业务性质是认定为内销还是外销合适？谢谢！

回答人：chenyiwei
是从什么角度、为了什么目的区分内销和外销？区分的标准是 “客户或委托方在境外”、“工作成果的受益人在境外”、“工作地点在境外” 还是其他判断标准？

提问人：chenzhen90 时间：2019-12-10 11:00:40
陈版，是基于报告披露目的。客户/委托方是在境外，工作成果的最终受益人在境内，工作地点在境内；就是在这三个标准下，既有境内又有境外，所以不太把握的准披露的时候按哪个更符合常理及更合适一些

回答人：chenyiwei
如果委托方的境外，款项也从境外支付，则考虑作为外销更合理。但建议在附注或编制说明中明确说明此处 “外销” 的定义和划分的具体标准。